【裁判字號】    90,上易,1037
【裁判日期】    900815
【裁判案由】    傷害
【裁判全文】
臺灣高等法院臺南分院刑事判決          九十年度上易字第一○三七號      潛
      上  訴  人
      即  被  告  甲  ○  ○
右列上訴人因傷害案件，不服臺灣臺南地方法院九十年度易字第八三八號中華民國九
十年五月十六日第一審判決（起訴案號：臺灣臺南地方法院檢察署九十年度偵字第七
三四號），提起上訴，本院判決如左：
      主      文
原判決撤銷。
甲○○傷害人之身體，累犯，處有期徒刑陸月，如易科罰金以佰元折算壹日。
      事      實
一、甲○○曾犯業務過失致死罪、賭博罪分別經臺灣臺南地方法院判處有期徒十月、
    四月確定，各於民國（下同）八十七年六月二十五日、八十六年三月四日執行完
    畢。嗣因與其兄乙○○繼承分割與拆屋還地涉訟，經法院判決甲○○應將占有坐
    落台南縣安定鄉○○段第六○九號地建物拆除確定，適乙○○於八十九年十一月
    二十三日上午十時許，在台南縣安定鄉安定村三十三號附近路邊，申請台南縣佳
    里地政事務所鑑界界線位置並定界椿時，因不滿乙○○未給與補償，竟基於傷害
    之犯意，以拳頭毆打乙○○頭部，致乙○○倒下撞及地面，復以腳踢乙○○，造
    成乙○○受有鼻部與上嘴挫傷浮腫、上唇內側裂傷、右膝與左手食指挫傷等傷害
    。
二、案經乙○○訴由臺灣臺南地方法院檢察署檢察官偵查起訴。
      理      由
一、訊據上訴人即被告甲○○矢口否認有傷害犯行，辯稱：伊無傷害告訴人犯意，當
    時二人雖有拉扯，然未以腳踢告訴人云云。
二、前揭被告如何毆傷告訴人乙○○之事實，業經告訴人指訴綦詳，並據證人陳俊谷
    於偵查中證稱：「．．甲○○並用腳踢乙○○的身體．．」、「本來九時三十分
    地政所到埸，他們提早到，我到時地政所已走了，我去看界線，他們在說話，甲
    ○○無預警就以拳頭打乙○○頭，打到乙○○到地上，我把甲○○拉開，再送乙
    ○○去醫院。」、「乙○○的嘴、鼻是被打到地上，被柏油地刮傷的，左臉是被
    拳頭打的」等語屬實，被告於原審亦不否認推告訴人一下，甚至於本院供承有與
    告訴人間有拉扯之情事，而告訴人受有鼻部與上嘴挫傷浮腫、上唇內側裂傷、右
    膝與左手食指挫傷等傷害，復有驗傷診斷證明書一份可稽。是被告所辯，純係卸
    責之詞，不足採信，其傷害犯行，事證明確，堪以認定。
三、核被告所為，係犯刑法第二百七十七條第一項之傷害罪。又被告曾因業務過失致
    死罪、賭博罪分別經原審判處有期徒十月、四月確定，並依序於八十七年六月二
    十五日、八十六年三月四日執行完畢，有臺灣高等法院被告全國前案紀錄表足憑
    ，於五年內再犯本件有期徒刑以上之罪，為累犯，應加重其刑。原審以被告罪證
    明確，因予論罪科刑，固非無見；惟查被告與告訴人兄弟二人係因繼承分割與拆
    屋還地涉訟糾紛，被告傷害其兄即告訴人，固有不當，而告訴人所受之傷，請求
    賠償之金額為新台幣五萬元，數額不高，足見受傷不重，且被告於本院亦願依告
    訴人附帶民事請求之金額全數給付，然為告訴人拒絕，被告上訴意旨，指摘原判
    決量處有期徒刑九月太重，為有理由，自應由本院撤銷改判之。爰審酌被告素行
    、犯罪之動機、手段、所生之危害及犯罪後之態度等一切情狀，量處有期徒刑六
    月，並諭知如易科罰金以三百元折算一日之標準。
四、據上論斷，應依刑事訴訟法第三百六十九條第一項前段、第三百六十四條、第二
    百九十九條第一項前段，刑法第二百七十七條第一項、第四十七條、第四十一條
    第一項，罰金罰鍰提高標準條例第一條前段、第二條，判決如主文。
本案經檢察官林炎昇到庭執行職務。
中  華  民  國      九  十      年        八        月     十  五       日
                                臺灣高等法院臺南分院刑事第五庭
                                    審判長法官  茆    臺    雲
                                          法官  李    文    福
                                          法官  蔡    長    林
右正本證明與原本無異。
不得上訴。
                                    法院書記官  李    培    薇
中  華  民  國      九  十      年        八        月     十  六       日
附錄本案論罪科刑法條全文：
刑法第二百七十七條第一項：
  傷害人之身體或健康者，處三年以下有期徒刑、拘役或一千元以下罰金。


司法院資訊處製作；財團法人民間司法改革基金會備份。
